## **ELEONORA SCARANO**



(+39) 3480594733
eleonorascarano94@gm
ail.com
eleonora.scarano1994@l
ibero.it

Via Paleologi 6 10034 Chivasso Torino Italia

## **PROFILO**

Mi ritengo una persona con buone capacità di lavorare in un gruppo, in virtù dei mesi passati in un team di ricerca, e motivata al raggiungimento degli obiettivi, con buona abilità di problem solving. Il dinamismo, la disponibilità e la responsabilità, così come la puntualità, sono altre componenti della mia persona.

Con il passare del tempo mi sono resa conto quanto sia affascinante il mondo scientifico e soprattutto quanto lo sia la ricerca, quanta passione e volontà impiega chi la compie: la cura nella preparazione degli esperimenti, la pazienza nell'attesa del risultato e che se il risultato non è buono oggi lo sarà sicuramente domani.

Vorrei proseguire una carriera nell'ambito delle terapie avanzate (ATMP) in modo da poter applicare e approfondire le conoscenze acquisite sia durante il corso di studi che durante il lavoro di tesi e tirocinio formativo presso l'Ospedale Bambino Gesù di Roma.

### **ESPERIENZA PROFESSIONALE**

FARMACISTA | Farmacia Semeria, Chivasso (Torino) — 25 Gennaio 2021 - oggi

Farmacista 1º livello full-time per sostituzione maternità presso Farmacia SEMERIA, Via Favorita 34, 10034 Chivasso (Torino) (Italia)

FARMACISTA | Farmacia Richeri, Finale Ligure (Savona) — 9 Settembre 2020 - 23 Gennaio 2021

Farmacista collaboratore 1º livello full-time presso Farmacia RICHERI, Corso Europa 21, 17024 Finale Ligure (Savona) (Italia)

## CORSO BIOBANCA | Ospedale Pediatrico Bambino Gesù (Roma) — 19 Febbraio 2020

Nell'ambito del Tirocinio Formativo partecipazione al Corso per l'utilizzo di Workflow D2 BioBanca presso la **sede di San Paolo** dell'**Ospedale Bambino Gesù** con attestato di partecipazione (Roma) (Italia)

# TIROCINIO FORMATIVO | Ospedale Pediatrico Bambino Gesù (Roma) — Settembre 2019 - Marzo 2020

Tirocinio formativo con stesura del Protocollo di Training nel reparto QC (Quality Control) con il Tutor Dott.ssa Franca Fassio (QP) presso l'**Officina Farmaceutica** dell'**Ospedale Bambino Gesù**, struttura dedicata alla terapia cellulare e genica nell'ambito delle terapie avanzate (ATMP, Advanced Therapy Medical Products) (Roma) (Italia)

## **ISTRUZIONE E FORMAZIONE**

## Iscrizione Albo Professionale dei FARMACISTI — 30 Luglio 2020

Iscrizione all'Ordine Professionale dei Farmacisti della provincia di Torino n. 9285 (Torino) (Italia)

#### Esame di stato — 24 Luglio 2020

Superamento dell'Esame di Stato di abilitazione all'esercizio della professione di Farmacista presso l'Università degli Studi di Torino nella prima sessione dell'anno 2020 (Torino) (Italia)

#### Laurea Magistrale in CTF — Settembre 2013 - Luglio 2019

Laurea magistrale a ciclo unico presso Università degli studi di Torino, Dipartimento di Scienza e Tecnologia del Farmaco, Corso di laurea: Chimica e Tecnologia Farmaceutiche (LM-13), Indirizzo Biotecnologico con votazione 105/110 (Torino) (Italia)

## Tesi Sperimentale di Laurea — Settembre 2018 - Giugno 2019

Nel laboratorio di Farmacologia e Chemioterapia con la Prof.ssa Gallicchio Margherita del Dipartimento di Scienza e Tecnologia del Farmaco dell'Università di Torino svolgimento Tesi Sperimentale con prolungamento di 3 mesi – "Effetto di nanodiamanti coniugati con farmaci su linee cellulari di tumore del colonretto - Effect of drug-conjugated nanodiamonds on colorectal cancer cell lines" (Torino) (Italia)

#### Tirocinio Curriculare in Farmacia — Novembre 2017 - Maggio 2018

Tirocinio presso la Farmacia Croce Dott. DEMARCHIS Ernesto, Via Torino 50, 10034 Chivasso (Torino) (Italia)

#### Diploma Scuola Media Superiore — Luglio 2013

Liceo scientifico statale "ISAAC NEWTON" di Chivasso (Torino) (Italia)

## **COMPETENZE**

#### **Professionali**

· Tecniche di biologia molecolare:

Tecniche di base tra cui preparazione di terreni di coltura, mantenimento ed amplificazione di linee cellulari, congelamento e scongelamento, preparazione di soluzioni, estrazione di proteine, Western Blot, saggi di vitalità cellulare

• Metodi Analitici:

PCL (Policionalità), KCC (Killing/Potency), IC9 (Inducible Caspase 9) Efficienza di Trasduzione, Analisi Immunofenotipica

• Attrezzature e strumenti:

Cappe biologiche e chimiche, centrifughe, autoclavi, apparecchiature per Western Blot, Citofluorimetri come MACS Flow Cytometry – MACSQuant Analyzer e FACSCanto II Cell Analyzer, Contaglobuli Sysmex serie XN-L

#### · In Farmacia:

Allestimento di forme farmaceutiche magistrali ed officinali (capsule, creme e unguenti, sciroppi...)

Gestione tecnico-amministrativa di una farmacia, arredi e organizzazione della farmacia e del laboratorio galenico

Acquisto, detenzione e dispensazione dei medicinali, Distribuzione per Conto (DPC)

Prestazioni farmaceutiche quali misurazione della pressione - glicemia colesterolo, profilo lipidico, moc, maculopatia

Alimenti: integratori alimentari, prodotti per l'infanzia, nutraceutici Fitoterapia, cosmetica ed omeopatia

#### Comunicative e sociali

Ottima capacità di instaurare rapporti interpersonali al fine di creare spirito di gruppo.

Collaborazione con Associazione di Volontariato per ricerca fondi per cure malattie genetiche.

Iscrizione all'Associazione UILDM (Unione Italiana Lotta alla Distrofia Muscolare) sezione "Paolo Otelli" di Chivasso

### **Organizzative**

Capacità di organizzare e gestire autonomamente i progetti assegnati, svolgere lavori di gruppo, elevata flessibilità, attitudini a lavorare per conseguire l'obiettivo

#### Digitali ed Informatiche

Buona conoscenza del pacchetto MS Office e in particolare dei software Word, Excel e PowerPoint (anche per Mac) - motori di ricerca della rete internet- uso della posta elettronica. Buona conoscenza e capacità di consulenza di banche dati e banche cellulari per effettuare ricerche bibliografiche (es. PubMed e ATCC). Stesura e gestione di SOP (standard operating procedure) e di Metodi Analitici, protocolli di verifica della conformità dello strumento ai requisiti del Data Integrity, analizzare dati derivanti da strumenti (citofluorimetri)

## LINGUE ITALIANO **INGLESE** SPAGNOLO -

## PATENTE DI GUIDA

#### **Automobilistica**

Automobilistica (patente B) rilasciata dalla motorizzazione di Torino il 21 Dicembre 2013.